臺灣高雄地方法院民事裁定　　　　　　　 99年度抗字第192號
抗　告　人　財政部高雄市國稅局
法定代理人　陳金鑑
代　理　人　薛如萍
相　對　人　華茂鋼品有限公司
上列抗告人因與相對人華茂鋼品有限公司間聲請選任臨時管理人
事件，對於民國99年6 月29日本院99年度聲字第123 號民事裁定
提起抗告，本院裁定如下：
    主  文
原裁定廢棄。
選任余景登律師為華茂鋼品有限公司之臨時管理人。
聲請及抗告程序費用新臺幣貳仟元由相對人負擔。
    理  由
一、抗告意旨略以：相對人滯欠民國96、97年度之營利事業所得
    稅及97年度營業稅罰鍰，其法定代理人曹忠俊於97年6 月13
    日死亡，其繼承人均已拋棄繼承，且無其他董事或經理人可
    處理業務，致相關權利義務處於不確定狀態，有損公司業務
    之進行，而目前相對人仍有華南商業銀行股份有限公司高雄
    博愛分公司（下稱華南商銀高雄博愛分行）、板信商業銀行
    股份有限公司新興分公司（下稱板信商銀新興分行）存款、
    汽機車各1 部，且尚對第三人有高達3,397,986 元應收帳款
    等財產；又伊有移送相對人至法務部高雄行政執行處（下稱
    高雄執行處）執行之需要，因此有聲請法院為相對人選任臨
    時管理人之必要。詎原法院未查而認相對人已無任何資產可
    供管理，而駁回伊之聲請，為此，爰依法提起抗告求為廢棄
    原裁定等語。
二、按董事會不為或不能行使職權，致公司有損害之虞時，法院
    因利害關係人或檢察官之聲請，得選任一人以上之臨時管理
    人，代行董事長及董事會之職權。但不得為不利於公司之行
    為，公司法第208 條之1 第1 項定有明文。上開規定依同法
    第108 條第4 項規定，於有限公司之董事準用之。
三、查抗告意旨所指關於相對人公司法定代理人曹忠俊已於97年
    6 月13日死亡，其繼承人均已拋棄繼承，且無其他董事或經
    理人可處理業務，致相關權利義務處於不確定狀態，有損公
    司業務之進行等情，經本院依職權調取本院98年度審聲字第
    225 號聲請選任臨時管理人卷宗，核閱相對人公司變更登記
    表、財政部高雄市國稅局死亡登記申請書資料查詢清單及本
    院家事法庭通知等（見該卷宗頁24至26、9 、14）為證，洵
    堪認定。而關於相對人公司目前有無資產可供管理乙節，觀
    諸板信商業銀行集中作業中心99年7 月26日板信集中字第09
    97471361號函內容可知，相對人公司截至99年7 月23日止活
    期存款餘額為1,456,461 元（見卷宗頁14、15），並經本院
    依職權函詢華南商銀高雄博愛分行（見卷宗頁43）及高雄市
    監理處，相對人尚有存款餘額共計25,302元，名下仍有牌照
    號碼3877-MB 號及YDQ-313 號之自用小客貨車、普通重型機
    車各1 部（見卷宗頁40），堪以認定；又自相對人之資產負
    債表應收帳款一欄（見卷宗頁8 ）以觀，可見相對人對於第
    三人尚有應收帳款3,397,896 元。是以，相對人應仍有資產
    可供管理，故原法院認為相對人已無資產可供管理，應屬未
    洽。
四、綜上所述，相對人公司法定代理人已歿，無人可處理業務，
    足徵抗告人為移送相對人行政執行，確有聲請選任臨時管理
    人之必要；復經本院函詢余景登律師，亦經其表示同意擔任
    相對人公司之臨時管理人（見卷宗頁46），參以余景登律師
    曾經選任為相對人公司之臨時管理人（即本院98年度審聲字
    第22 5號民事裁定），對相對人公司事務有一定程度了解，
    應屬適當，爰選任其為相對人公司之臨時管理人。從而，原
    裁定未及審認，裁定駁回選任相對人公司之臨時管理人之聲
    請，尚有未洽。是抗告意旨指摘原裁定不當，求予廢棄，為
    有理由，爰由本院廢棄原裁定，並更為裁定如主文第2 項所
    示。
據上論結，本件抗告為有理由。依非訟事件法第46條、第21條第
2 項、第24條第1 項，民事訴訟法第492 條、第95條、第78條，
裁定如主文。
中    華    民    國   100    年    1     月    21    日
                        民事第五庭
                            審判長  法  官  黃國川
                                    法  官  秦慧君
                                    法  官  劉定安
正本證明與原本無異。
本裁定除以適用法規顯有錯誤為理由，不得再抗告。如提起再抗
告，應於裁定送達後10日內委任律師為訴訟代理人向本院提出再
抗告狀，並繳納再抗告費新臺幣1,000 元。
中    華    民    國   100    年    1     月    21    日
                                    書記官  林秀敏
附註：
抗告人之配偶、三親等內之血親、二親等內之姻親，或抗告人為
法人、中央或地方機關時，其所屬專任人員具有律師資格並經法
院認適當者，亦得為第三審代理人。
抗告人或其法定代理人具有律師資格者及前項情形，應於提出抗
告或委任時釋明之。